【裁判字號】    97,易,305
【裁判日期】    970731
【裁判案由】    竊盜
【裁判全文】
臺灣桃園地方法院刑事判決               97年度易字第305號
公  訴  人  臺灣桃園地方法院檢察署檢察官
被      告  甲○○
上列被告因竊盜案件，經檢察官提起公訴（台灣桃園地方法院檢
察署97年度偵字第6633號），本院依簡式審判程序，判決如下：
    主  文
甲○○竊盜，累犯，處有期徒刑陸月；又共同竊盜，累犯，處有
期徒刑伍月；又共同竊盜，累犯，處有期徒刑伍月。應執行有期
徒刑壹年月。
    事  實
一、甲○○於91年間因施用毒品案件，經本院以91年度毒聲字第
    2975號裁定送觀察、勒戒後，認有繼續施用之傾向，經本院
    以91年度毒聲字第3238號裁定送強制戒治，嗣經本院以92年
    度毒聲字第864 號裁定停止戒治並交付保護管束，後經本院
    以92年度毒聲字第2546號裁定撤銷停止強制戒治，惟因毒品
    危害防制條例修正，而於93年1 月9 日報結未再入所執行戒
    治，該次施用毒品之犯行，並經本院以92年度訴字第318 號
    判決判處有期徒刑9 月確定。復於93年間因施用毒品案件，
    經本院以93年度訴字第723 號判決判處有期徒刑9 月確定。
    另於93年間因竊盜案件，經本院以93年易字第1169號判決判
    處有期徒刑1 年6 月確定，上開三罪接續於93年6 月5 日入
    監執行，於95年10月24日縮短刑期假釋出監，雖遭撤銷假釋
    ，所餘殘刑6 月又5 日，但上開3 罪經本院以96年度聲減字
    第1532號裁定減刑為有期徒刑4 月又15日、4 月又15日、9
    月，其中有期徒刑4 月又15日、9 月並經定應執行有期徒刑
    1 年確定，於96年8 月7 日執行完畢。詎仍不知悔改，而分
    別單獨或與乙○○（另行通緝）共同為下列三次竊盜行為：
  (一)96年10月5 日下午3 時許，甲○○因缺錢花用，乃騎乘不知
    情友人駱成忠所有車牌號碼為MOJ —461 號重型機車，前往
    桃園縣八德市○○街8 號丙○○所經營「香豪餐廳」旁停車
    場處，見無人看管，且擺放有丙○○所有之鐵盆數個，遂起
    意將該鐵盆竊取入己後變款花用，隨即基於為自己不法所有
    之竊盜意圖，於同日下午3 時37分許，先徒手竊取其中數個
    鐵盆搬運上車後，載運回其位於桃園縣八德市○○街53巷26
    號住處（二地相隔約1.7 公里）後，復承上揭竊盜犯意，至
    翌日凌晨1 時40分為止，接續數次前往該處以相同手段竊盜
    丙○○所有之鐵盆，總數約為15個至30個之間【市價約合新
    台幣（下同）3,500 元至7,000 元】。
  (二)97年2 月29日下午2 時20分許，由甲○○騎乘車號WEP —91
    5 號輕型機車搭載乙○○，二人途經桃園縣八德市○○街42
    4 巷108 號建築工地前，因缺錢花用，見工地四下無人，竟
    與乙○○共同基於意圖為自己不法所有之竊盜犯意聯絡，由
    甲○○下車徒手竊取該工地包商丁○○所有之鷹架腳踏鐵板
    1 個（市價約當150 元）、及不明人士所有之鋼條1 條、鐵
    條1 條及鐵塊1 塊，得手後搬運上車，由甲○○騎車搭載雙
    手抱持鷹架踏板及鋼、鐵條之乙○○正擬離開之際，適於同
    日下午2 時25分許，有巡邏警員經過發覺有異而當場查獲。
  (三)甲○○復與乙○○猶不思警惕，復共同基於意圖為自己不法
    所有之竊盜犯意聯絡，於97年3 月1 日下午4 時5 分許，由
    乙○○騎乘同機車搭載甲○○，前往桃園縣大溪鎮○○路20
    之7 號戊○○之農舍旁，見置有戊○○所有之鐵管2 支（市
    價約當500 元），乃由乙○○坐在車上把風，甲○○下車徒
    手將該鐵管2 支竊取入己，得手後正擬走回機車之際，當場
    為戊○○及吳建興發現而逮捕甲○○，乙○○見狀遂匆忙逃
    離現場，旋為警循線查獲。
二、本案經桃園縣警察局移送暨桃園縣政府警察局大溪分局及八
    德分局報告台灣桃園地方法院檢察署檢察官偵查起訴。
    理  由
一、被告甲○○所犯為死刑、無期徒刑或最輕本刑為三年以上有
    期徒刑以外之罪，其於本院準備程序中就前揭被訴事實為有
    罪之陳述，經本院告知簡式審判程序之旨，並聽取當事人之
    意見後，本院依刑事訴訟法第273 條之1 第1 項規定，裁定
    進行簡式審判程序。
二、上開三次竊盜之犯罪事實，業據被告甲○○於本院審判中坦
    承不諱，核與證人丙○○、丁○○、戊○○於警詢中之證述
    、及證人駱成忠於檢察官偵查中之證述情節相符，復有錄影
    器監視畫面翻拍照片2 張、行竊現場及贓物照片8 張、檢察
    官勘驗筆錄、及贓物認領保管清單等在卷可憑，足認被告甲○○之自白與事實相符，堪予採信，本件事證明確，被告犯
    行堪以認定，應依法論科。
三、核被告甲○○就上開犯罪事實欄(一)至(三)所為，均係犯刑法第
    320 條第1 項之竊盜罪。被告於犯罪事實欄(一)中所為，客觀
    上雖有數次來回其住處與丙○○經營「香豪餐廳」旁停車場
    後方之間而數次竊取丙○○所有鐵盆之舉動，然所竊之數個
    鐵盆均屬同一被害人丙○○所有，於行竊時間上亦有近接緊
    密之關聯性，是綜合各竊取行為一併判斷，應可認侵害法益
    同一，應論以接續犯之單純一罪。被告就犯罪事實欄(二)、(三)
    部分犯行，與乙○○間互有犯意聯絡及行為分擔，應論以共
    同正犯。被告就犯罪事實欄(一)至(三)所為，犯意各別，行為不
    同，應分論併罰。被告有如上開犯罪事實欄所載之前科紀錄
    ，有臺灣高等法院被告前案紀錄表附卷可稽，其於前案有期
    徒刑執行完畢後，五年內故意再犯本件有期徒刑以上之罪，
    所犯各罪均為累犯，均應依刑法第47條第1 項之規定加重其
    刑。爰審酌被告係年輕力壯之人，不思以正當合法方式賺取
    所需，且前已有竊盜前科，而今竟不思悔改，猶一犯再犯，
    絕不宜輕縱，否則無異助長此等竊盜犯行，亦難發揮刑法嚇
    阻犯罪之功效。另被告各次竊得之物品，依各被害人證稱之
    約當市價，以首犯之鐵盆最高，次犯之鷹架鐵踏板、鐵條、
    鐵板及末犯之鐵管2 支則均價值非高且相去無幾。而被告於
    次犯後得手不久，即為警查獲，嗣後不思警惕，猶不及2 日
    ，即再前往行竊該鐵管2 支，縱價值非高，亦難掩被告毫無
    反省能力且蔑視法律制裁之主觀意思，縱犯後坦認犯行，亦
    無非鐵證在前不得不為，絕無能據此而認態度良好等一切情
    狀，就其所犯上開三罪分別量處如主文所示之刑，並定其應
    執行之刑，以示懲儆。至檢察官另請宣告被告強制工作乙節
    ，經查，被告上揭犯罪事實欄所載93年間所連續竊盜罪，係
    於96年4 月間視為執行完畢，距本案時間已有1 年以上之久
    。次依卷附被告上開前科紀錄，雖確如檢察官所稱，被告除
    本案之外，尚分別因另犯竊盜罪，而於96年11月8 日、11月
    30 日 、及97年2 月25日經檢察官提起公訴，顯見不知悔改
    等語。經查，被告確因該另案之三次竊盜犯行，經檢察官起
    訴後，分別經本院判處有期徒刑6 月、8 月、7 月（本院96
    年度桃簡字第3025號、97年審易字第73號、97年審易字第42
    1 號），且均告確定，然尚未執行完畢。是縱然被告係在96
    年8 月8 日前案執行完畢後再犯本案及該三案之竊盜犯行，
    足見毫無悔悟之心，然其就該三罪之刑罰執行效果如何，猶
    未可知；且除開該尚未經執行之三罪外，被告於本案犯案之
    前，雖有多次毒品前科，然其中僅有一次竊盜犯行經執行刑
    罰完畢，就此而言，尚難遽認被告確有犯竊盜罪之習慣或因
    游蕩或懶惰成習而犯竊盜罪，尚無宣告強制工作之必要，併
    此敘明。
四、據上論斷，應依刑事訴訟法第273 條之1 、第299 條第1 項
    前段，刑法第28條、第320 條第1 項、第47條第1 項、第51
    條第5 款，刑法施行法第1 條之1 第1 項、第2 項前段，判
    決如主文。
本案經檢察官邱文中到庭執行職務。
中    華    民    國    97    年    7     月    31    日
                  刑事第十一庭  法  官  紀凱峰
以上正本證明與原本無異。
如不服本判決，應於判決送達後10日內向本院提出上訴狀（應附
繕本），其未敘述上訴理由者，應於上訴期間屆滿後20日內補提
理由書狀於本院，上訴於臺灣高等法院。
                                書記官  高文靜
中    華    民    國    97    年    8     月    4     日
附錄論罪科刑法條
中華民國刑法第320條
（普通竊盜罪、竊佔罪）
意圖為自己或第三人不法之所有，而竊取他人之動產者，為竊盜
罪，處 5 年以下有期徒刑、拘役或 5 百元以下罰金。
意圖為自己或第三人不法之利益，而竊佔他人之不動產者，依前
項之規定處斷。
前二項之未遂犯罰之。


司法院資訊處製作；財團法人民間司法改革基金會備份。
